【裁判字號】    95,易,18
【裁判日期】    950803
【裁判案由】    家庭暴力防治法等
【裁判全文】
福建金門地方法院刑事判決                95年度易字第18號
公  訴  人  福建金門地方法院檢察署檢察官
被      告  丙○○
上列被告因家庭暴力防治法等案件，經檢察官聲請以簡易判決處
刑（95年度偵字第115號），本院認不宜以簡易判決處刑，改依
通常程序審理，被告於準備程序中就被訴事實為有罪之陳述，本
院合議庭裁定由受命法官獨任進行簡式審判程序審理，判決如下
：
    主  文
丙○○違反法院依家庭暴力防治法第13條第2項第1款、第2款所
為禁止實施家庭暴力行為、禁止直接騷擾行為之裁定，處拘役肆
拾日，如易科罰金，以參佰元即新臺幣玖佰元折算壹日。
    事  實
一、丙○○與乙○○原係夫妻關係，具家庭暴力防治法第3條第1
    款所定之家庭成員關係，乙○○前曾遭丙○○恐嚇，故聲請
    核發保護令，本院並於民國94年7月27日核發94年度家護字
    第22號民事通常保護令，命丙○○不得對乙○○實施身體及
    精神上不法侵害行為，亦不得直接及間接對之為騷擾行為，
    保護令有效期間則為一年，凡此均經丙○○收受後所知悉。
    詎丙○○仍於前述保護令有效期間內之95年3月12日晚間9時
    30 分許（聲請簡易判決處刑書誤載為95年2月5日下午1時許
    ），騎乘車號WZI-506號重型機車前往乙○○位於金門縣金
    沙鎮○○○○街10號（聲請簡易判決處刑書誤載為珠浦北路
    27-3號）之住處，藉故欲進入屋內為乙○○所拒後，竟基於
    違反保護令與恐嚇之犯意，先駕駛機車將乙○○住處之鐵捲
    門撞破（毀損部分未據告訴），再向乙○○恫稱：「我連玻
    璃都要打破，還要打你」等語，致乙○○心生畏懼，而為違
    反上開保護令之行為。
二、案經乙○○訴由金門縣警察局金沙警察所報請福建金門地方
    法院檢察署檢察官偵查後聲請簡易判決處刑，本院認不宜以
    簡易判決處刑，改依通常程序審理，經丙○○於準備程序中
    就被訴事實為有罪之陳述，本院合議庭裁定由受命法官獨任
    進行簡式審判程序審理。
    理  由
一、訊據被告丙○○對上揭事實坦承不諱，核與告訴人乙○○於
    警詢及偵查中之指訴情節相若，此外復有現場照片六幀及本
    院94年度家護字第22號民事通常保護令乙紙在卷可佐，足認
    被告自白確與事實相符。本案事證明確，被告犯行洵堪認定
    ，應依法論科。
二、核被告所為，係犯家庭暴力防治法第50條第1款、第2款之違
    反保護令、刑法第305條之恐嚇危害安全等罪。被告以一行
    為犯上開數罪，為想像競合犯，應從一重之違反保護令罪處
    斷。爰審酌被告前已因家庭暴力防治法案件，經本院以94年
    度城簡字第68號判處拘役五十日確定，此次復不顧本院所發
    通常保護令，對受保護人施以不法犯行而破壞其心理安全感
    ，然犯罪後尚能坦承犯行知己之非，態度良好，前乃因無工
    作使然，致有飲酒成性、脾氣難控之問題，今既謀得一職，
    先前惡習確獲改善，甚已與告訴人重修舊好，本案實宜為被
    告、告訴人與兩者子女著想等一切情狀，本院認量處拘役四
    十日應即可收制裁預防之效。查被告於犯罪時之刑法第41條
    第1項前段規定：「犯最重本刑為五年以下有期徒刑以下之
    刑之罪，而受六個月以下有期徒刑或拘役之宣告，因身體、
    教育、職業、家庭之關係或其他正當事由，執行顯有困難者
    ，得以一元以上三元以下折算一日，易科罰金。」而其行為
    時之易科罰金折算標準，依修正前罰金罰鍰提高標準條例第
    2條前段（現已刪除）規定，就其原定數額提高為一百倍折
    算一日，則本案被告行為時之易科罰金折算標準，應以銀元
    三百元折算一日，經換算為新臺幣後，應以新臺幣九百元折
    算一日。惟95年7 月1日修正公布施行之刑法第41條第1項前
    段則規定：「犯最重本刑為五年以下有期徒刑以下之刑之罪
    ，而受六個月以下有期徒刑或拘役之宣告者，得以新臺幣一
    千元、二千元或三千元折算一日，易科罰金。」比較修正前
    後之易科罰金折算標準，以95年7月1日修正公布施行前之規
    定，較有利於被告，則應依刑法第2條第1項前段，適用修正
    前刑法第41條第1項前段規定，定其易科罰金折算標準，以
    示懲儆。
據上論斷，應依刑事訴訟法第452條、第273條之1第1項、第299
條第1項前段，家庭暴力防治法第50條第1款、第2款，刑法第11
條前段、第2條第1項前段、第305條、第55條、修正前第41條第1
項前段，罰金罰鍰提高標準條例第1條前段、修正前第2條，現行
法規所定貨幣單位折算新臺幣條例第2條，判決如主文。
本案經檢察官甲○○到庭執行職務。
中    華    民    國    95    年    8     月     3    日
                  刑事庭    法  官  盧軍傑
上為正本係照原本作成。
如不服本判決，應於判決送達後10日內，向本院提出上訴狀。
中    華    民    國    95    年    8     月    3     日
                            書記官  周怡青
附錄本案論罪科刑法條全文：
家庭暴力防治法第五十條：
違反法院依第十三條、第十五條所為之下列裁定者，為本法所稱
之違反保護令罪，處三年以下有期徒刑、拘役或科或併科新台幣
十萬元以下罰金︰
  一  禁止實施家庭暴力行為。
  二  禁止直接或間接騷擾、接觸、通話或其他連絡行為。
  三  命遷出住居所。
  四  遠離住居所、工作場所、學校或其他特定場所。
  五  命完成加害人處遇計畫：戒癮治療、精神治療、心理輔導
      或其他治療、輔導。
刑法第三百零五條：
以加害生命、身體、自由、名譽、財產之事，恐嚇他人致生危害
於安全者，處二年以下有期徒刑、拘役或三百元以下罰金。


司法院資訊處製作；財團法人民間司法改革基金會備份。
